臺灣臺東地方法院刑事判決
111年度易字第104號
公  訴  人  臺灣臺東地方檢察署檢察官
被      告  周慶鳴


上列被告因違反毒品危害防制條例案件，經檢察官提起公訴（11
1年度毒偵字第189號）後，於本院審理程序進行中，被告先就被
訴事實為有罪之陳述，經檢察官聲請改依協商程序而為判決，本
院裁定進行協商程序，判決如下：
    主  文
周慶鳴施用第二級毒品，處有期徒刑肆月，如易科罰金，以新臺
幣壹仟元折算壹日。
    犯罪事實及理由
一、本件犯罪事實及證據，除犯罪事實欄一第6、8列各應更正並
    補充記載為：「上午」10時「56」分；證據部分另應補充被
    告周慶鳴於本院審理時之自白者外，餘均同於檢察官起訴書
    之記載，茲均引用之（如附件）。
二、本件經檢察官與被告於審判外達成協商之合意且被告已認罪
    ，其合意內容為：被告犯施用第二級毒品罪，願受科刑及沒
    收之範圍為有期徒刑4月，如易科罰金，以新臺幣1000元折
    算1日。不另聲請宣告沒收。經查，上開協商合意並無刑事
    訴訟法第455條之4第1項所列情形之一，檢察官聲請改依協
    商程序而為判決，本院爰不經言詞辯論，於協商合意範圍內
    為協商判決，合予敘明。
三、應適用之法條：刑事訴訟法第455條之2第1項、第455條之4
    第2項、第455條之8、第454條第2項。
四、本判決除有刑事訴訟法第455條之4第1項第1款、第2款、第4
    款、第6款、第7款所定情形之一，或違反同條第2項之規定
    者外，檢察官與被告均不得上訴。
五、如有前項得上訴之情形，得自收受判決送達之日起20日內，
    向本院提出上訴書狀，上訴於第二審法院。
六、本案經檢察官林永提起公訴，檢察官陳薇婷到庭執行職務。
中　　華　　民　　國　　111 　年　　9 　　月　　27　　日
                      刑事第二庭    法  官  朱貴蘭
以上正本證明與原本無異。
本判決不得上訴。但有刑事訴訟法第455條之4第1項第1款、第2
款、第4款、第6款、第7款所定情形，或協商判決違反同條第2項
之規定者，如不服本判決，應於收受送達後20日內向本院提出上
訴書狀，並應敘述具體理由；其未敘述上訴理由者，應於上訴期
間屆滿後20日內向本院補提理由書（均須按他造當事人之人數附
繕本）。「切勿逕送上級法院」。 
                                    書記官  林傳坤
中　　華　　民　　國　　111 　年　　9 　　月　　27　　日
附錄論罪科刑法條：  
毒品危害防制條例第10條
施用第一級毒品者，處6月以上5年以下有期徒刑。
施用第二級毒品者，處3年以下有期徒刑。

附件：
臺灣臺東地方檢察署檢察官起訴書
                                    111年度毒偵字第189號
    被　　　告　周慶鳴　男　44歲（民國00年00月00日生）
                        住臺東縣○○市○○路000巷00號
                        國民身分證統一編號：Z000000000號
上列被告因違反毒品危害防制條例案件，業經偵查終結，認應提
起公訴，茲將犯罪事實及證據並所犯法條分敘如下：
        犯罪事實
一、周慶鳴前因施用毒品案件，經依臺灣臺東地方法院以 110年
    度毒聲字第 37 號裁定送觀察、勒戒後，嗣因認無繼續施用
    傾向，於民國 110 年 9 月 23 日執行完畢釋放，並經本署
    檢察官於 110 年 9 月 24 日以 110 年度毒偵字第 71號為
    不起訴處分確定。仍不知悔改，復基於施用第二級毒品之犯
    意，於 111 年 1 月 10 日 10 時 55 分許為警採尿回溯 9
    6 小時內之某時，在不詳地點，以玻璃球燒烤方式，施用甲
    基安非他命 1 次。嗣於 111 年 1 月 10 日 10 時 55分許
    ，因其為毒品採驗人口，經警通知到場採驗尿液，並得其同
    意採集其尿液送驗，結果呈甲基安非他命陽性反應，始悉上
    情。
二、案經臺東縣警察局臺東分局報告偵辦。
　　    證據並所犯法條
一、訊據被告周慶鳴矢口否認有上開施用毒品犯行，辯稱：這次
    我沒有施用，因為伊要去驗尿，他要用伊就走了等語。惟警
    方經被告之同意所採得之尿液，檢驗結果呈甲基安非他命陽
    性反應，有勘察採證同意書、應受尿液採驗人尿液檢體採集
    送驗紀錄、慈濟大學濫用藥物檢驗中心 111 年 1 月 20 日
    慈大藥字第 1110120022 號函、慈濟大學濫用藥物檢驗中心
    檢驗總表等件附卷足憑，足認被告確有上開施用毒品情事，
    是被告抗辯自不足採，故被告犯嫌應堪認定。
二、核被告所為，係犯毒品危害防制條例第 10 條第 2 項之施
    用第二級毒品罪嫌。被告因施用而持有甲基安非他命之低度
    行為，應為施用之高度行為吸收，不另論罪。
三、依毒品危害防制條例第 23 條第 2 項、刑事訴訟法第 251
    條第 1 項提起公訴。此　　致臺灣臺東地方法院
中　　華　　民　　國　 111　　年　　5 　　月　　25　　日
                              檢 察 官    林      永
本件正本證明與原本無異
中　　華　　民　　國　 111　　年　　6 　　月　　4 　　日
                              書 記 官　　蔡  明  珊
所犯法條：
毒品危害防制條例第10條
施用第一級毒品者，處 6 月以上 5 年以下有期徒刑。
施用第二級毒品者，處 3 年以下有期徒刑。